# 陈老师：关于净资产入股的二公司账务处理的问题

提问人：dzp1009 时间：2015-08-20 00:22:53
AB二公司，A已有某资质，但相关条件不满足行业管理要求（如土地、房产等），B公司没资质，但名下资产符合行业条件，现A公司股东与B公司股东达成一致，B公司将现有净资产（资产与负债）投入A公司，A公司只出一公司名（B公司在将资产注入前，A股东将资产与负债都拿走，股东在合作后的A公司中拿一定股份），注入后，新A公司的年度利润表怎么办（ 8 月初注入），利润表是否要合并起来，体现1-7，和8-12的收支。期末资产负债表期初与期末数如何反映？

回答人：chenyiwei
如果A、B都没有子公司，重组后的A只需编制个别报表，则在个别报表中应按实际发生的资产置出、注入交易的情况反映年初原有资产的转出和B公司资产的注入。利润表为全年数，即 1 ～ 7 月为原A公司的数字， 8 ～ 12 月为注入后原B公司的数字。同样资产负债表的年初数是原先A的，年末数就是B注入的资产的。这样做的原因就是个别报表层面强调的是法人主体延续原则。

提问人：dzp1009 时间：2015-08-23 20:28:58
十分感谢！！B公司将净资产注入时，A公司被注入时帐面各资产（含土地与房产等）与负债必须要按评估值吗？还是按原B公司帐面值。有无这方面的规定？是否可以双方股东约定即可？

回答人：chenyiwei
A公司在其个别报表层面对接受注入的B公司资产、负债按注入日公允价值计量，这是非同一控制下合并的基本要求。但如果重组后的A需要编制合并报表的，则合并报表层面就要按照不构成业务的反向购买（权益性交易，见财会[2008]60号）原则处理了。